# 陈老师，想问一下股改账务处理问题和缴纳个人所得税问题

提问人：五老峰 时间：2012-04-19 21:26:25
有两个问题想问一下陈老师： 一、股改账务处理问题 如果一家公司要进行股改，股改日帐面净资产如是下： 实收资本 1000 万 资本公积 1800 万 [其中股本溢价形成的 500 万，原来大股东捐赠形成的资本公积 500 万（已缴纳过企业所得税），对联营单位采用权益法核算产生的资本公积 800 万] 专项储备 800 万 盈余公积 1000 万 未分配利润 2000 万。
以前感觉股改账务处理比较简单，这时想想也不知如何处理。 1 、专项储备 800 万能转入股本溢价的资本公积或转为股本吗？ 2 、另外原来大股东捐赠形成的资本公积 500 万（已缴纳过企业所得税），对联营单位采用权益法核算产生的资本公积 800 万这两个项目是不是也不能进行转入股本溢价的资本公积或股本？或只有第一个问题可以呢？
二、股改的个人所得税 从网上和论坛查了一些股改个人所得税，说要缴纳。具体如何缴纳有不同观点，我想问一下实务收一般税务机关要求如何缴纳的呢？ 是不是不论折股多少，都按非溢价资本公积 500 万+盈余公积 1000 万+未分配利润 2000 万＝ 3500 万*20%＝700 万缴纳 还是可以按折股的多少计算纳纳不同的个人所得税呢？ 如果专项储备可以参与，是不是也要缴纳个人所得税呢？
也希望其他有实务经验的朋友告诉一下，谢谢！

回答人：chenyiwei
回复 五老峰 的帖子
1 、专项储备虽然也是净资产的组成部分，但有特定用途，不能折合为股本或者股本溢价。在股份公司设立后，继续作为专项储备保留，继续按原定用途使用。
2 、原来大股东捐赠形成的资本公积 500 万（已缴纳过企业所得税），对联营单位采用权益法核算产生的资本公积 800 万这两个项目应纳入折股范围，折合为股份有限公司的股本或者股本溢价。 3 、个人所得税问题，各地差异很大，请以当地主管税务机关的政策把握口径为准。

回答人：chenyiwei
回复 飘雪～ 的帖子
这主要是一个出资完整性的考虑，即在整体变更的情况下，应当把企业基准日的全部净资产（专项储备除外）全部转为股份有限公司的股本和股本溢价。否则，如果基准日的部分净资产没有折股，而是继续保留在原来的项目中，后来股份公司设立后这部分其他综合收益在其实现时转入损益，并进而转入留存收益，就可能被分配给股东，从而影响当初出资净资产的完整性。

提问人：liubin988513 时间：2012-04-19 22:41:42
回复 chenyiwei 的帖子
为什么资本公积-其他资本公积 可以折股呢？？如果以后处置这个长期股权投资，这个资本公积不存在了，不存在转入投资收益的情况了？
谢谢陈老师。

回答人：chenyiwei
这是一种习惯做法，即在整体折股变更的情况下，属于其他综合收益的资本公积也一并折合为股份。后续资产处置时，相当于基准日其他综合收益余额的金额仍可转入利润表（会导致其他资本公积负数）。

提问人：liubin988513 时间：2012-04-20 02:02:11
回复 chenyiwei 的帖子
再请教陈老师：这是一种习惯做法，即在整体折股变更的情况下，属于其他综合收益的资本公积也一并折合为股份。后续资产处置时，相当于基准日其他综合收益余额的金额仍可转入利润表（会导致其他资本公积负数）----这个是基于其他综合收益最终转出还是要伴随其资产的处置转出，股改只是相当于用其进行了下出资【其他综合收益也代表资产额外获得的一项净资产】？？？还有个问题，假设股改后，控股股东【假设需要编制合并报表】将对股改的股份公司部分股权转让了【不丧失控制权】，基准日这块其他综合收益是否需要也把丧失比例部分调整到少数股东权益呢？？谢谢陈老师解答。

回答人：chenyiwei
1 、作为资产处置考虑，处置时转入资产处置损益。 2 、需要，这就是不丧失控制权情况下伴随着股权变动，所实施的“其他综合收益重新分配”，即从其他资本公积转入少数股权，或者相反。印象中以前回复过类似问题。

提问人：五老峰 时间：2012-04-21 18:55:37
陈老师，那请问一下，如果这些权益法的折股后，这些股权被出售后，这些资本公积转入投资收益，资本公积出现负数，IPO实务中有没有案例呢？

回答人：chenyiwei
没有专门统计过。但在实务中，折股净资产中包含其他综合收益的情况较少见，主要是为了提高IPO审核通过率，发行人一般会避免在IPO申报期间进行金融资产投资。

提问人：hrtsex 时间：2015-10-10 18:11:19
请教陈版，如果不存在其他综合收益，也必须把股改基准日的全部净资产（专项储备除外）全部转为股份有限公司的股本和股本溢价吗？

回答人：chenyiwei
是这样。